臺灣臺中地方法院刑事判決　　　　　　　96年度易字第1790號
公　訴　人　臺灣臺中地方法院檢察署
被　　　告　甲○○
被　　　告　乙○○
選任辯護人　林松虎　律師
　　　　　　王志中　律師
被　　　告　丁○○
選任辯護人　林松虎　律師
　　　　　　王志中　律師
被　　　告　丙○○
選任辯護人　林松虎　律師
　　　　　　王志中　律師
上列被告因傷害案件，經檢察官提起公訴（96年度調偵字第149
號），本院判決如下：
    主    文
丙○○共同傷害人之身體，處有期徒刑陸月，如易科罰金，以新
台幣壹仟元折算壹日。
甲○○、乙○○、丁○○部分公訴不受理。
     犯罪事實
一、緣甲○○與乙○○、丁○○夫妻2人係鄰居，雙方於民國95
    年8 月15日晚間7時30分許，在臺中縣東勢鎮本街1巷12號前
    ，因停車問題發生爭執而互毆並分別受傷 (3人所涉傷害犯
    行部分均據撤回告訴)，3人並皆至臺中縣東勢鎮○○路297
    號東勢鎮農會附設農民醫院就醫。嗣同日晚間8時許，乙○○、丁○○夫妻之子丙○○得知父母因上開糾紛受傷，即與
    不詳姓名年籍之成年友人數人共同基於傷害人身體之犯意，
    持木棍 (未扣案)趕至農民醫院，並由丙○○持木棍，其餘
    之人亦共同毆打甲○○，致甲○○因此受有左側大腿挫傷之
    傷害。
二、案經甲○○訴由臺中縣警察局東勢分局報請臺灣臺中地方法
    院檢察署檢察官偵查起訴。
    理  由
壹、有罪部分
一、證據能力之說明
    查被告丙○○及其選任辯護人對於本判決所引用之下列各項
    證據方法之證據能力，於本院準備程序時均表示無意見，且
    於法院調查證據時，知有刑事訴訟法第159條第1項不得為證
    據之情形，亦未於言詞辯論終結前聲明異議，茲審酌該等言
    詞陳述及書面陳述作成時之情況，認並無不宜作為證據之情
    事，依刑事訴訟法第159條之5之規定，自得作為證據，合先
    敘明。
二、被告丙○○坦承於上開時間，與友人一同至農民醫院，並由
    其持木棍毆打告訴人甲○○致甲○○受傷之傷害犯行不諱，
    惟另供稱: 那天動手的只有我云云。經查被告丙○○上開傷
    害犯行，業據證人即告訴人甲○○於警詢及本院具結證述明
    確，核與證人葉艾維於警詢及偵訊具結所證相符，復有東勢
    鎮農會附設農民醫院診斷證明書2紙及監視器翻拍照片附卷
    (警卷第21、27-29頁、本院卷第30頁)可稽，被告丙○○之
    傷害犯行洵堪認定。雖被告丙○○堅稱當時只有其1人以木
    棍毆打告訴人甲○○，惟查，甲○○於警詢即陳稱: 我在15
    日20時左右，在農民醫院就醫，丙○○帶5、6個人拿棒球棍
    、鐵條進到醫院打我，當時有葉艾維可以證明，我要告丙○○及他朋友等語 (警卷第15頁)，其於本院亦具結證稱: 當
    天在醫院打我的有6個人，其中5個人拿棒球棒，另1人拿2支
    廟會用的鐵，他們攻擊我的頭部及身體，我用手擋住我的頭
    部等語 (本院卷第21頁)，即堅稱在農民醫院動手毆打伊之
    人不止被告丙○○1人。另證人葉艾維於警詢亦證稱：我當
    時在農民醫院現場關心甲○○的傷勢，我沒看清楚丙○○以
    何武器打甲○○，但他有動手打甲○○，(丙○○是否有同
    夥？)有3至4個朋友，有人 (丙○○的朋友)帶棒球棍打甲○○，甲○○沒有還手，丙○○的朋友我不認識，我與丙○○
    是同學，與甲○○是朋友，丙○○打甲○○的頭跟身體等語
    (警卷第4頁)，其於偵訊亦具結證稱: 當天晚上在農民醫院
    我看到甲○○被丙○○打，丙○○拿木棍打腳，應該有2、3
    人在打甲○○，甲○○沒有還手等語 (偵卷第9頁)，亦證稱
    動手毆打甲○○者，並非僅被告丙○○1人。而被告丙○○
    雖於警詢供稱：因甲○○打我爸、媽，所以我才打他，因為
    我聽我媽說甲○○拿鐵棍打她們，所以我一時氣憤才拿木棍
    打他，甲○○沒有還手打我，我打他的腳而已，而木棍被朋
    友拿走（何人拿走我不知道）等語 (警卷第8頁)、我只帶我
    朋友綽號「肉球」之男子到達醫院，但只有我一個人出手毆
    打甲○○，而綽號「肉球」是我老婆美髮院的顧客，當時我
    接到母親的電話說她跟父親被打，我要從店裡趕進東勢，綽
    號「肉球」之男子是臨時陪同我進來的，所以我並不知道他
    的本名及年籍，且也沒他的電話。我有持木棍打甲○○，是
    在到達醫院前有經過建築工地時，撿拾帶到醫院的等語 (警
    卷第11頁)，均稱僅與綽號「肉球」之不詳姓名年籍之人一
    同前往農民醫院，惟證人乙○○於偵訊即具結證稱: 我看到
    丙○○用棒子打甲○○的腳，丙○○當天有無帶其他人去農
    民醫院我不知道，我只認識丙○○及他的一名同學，他的同
    學並沒有動手打人等語 (偵卷第9頁)，則顯然被告丙○○除
    其所自承有與「肉球」之不詳姓名年籍之人一同前往農民醫
    院外，至少亦有與另一名同學一同至農民醫院，而其亦不可
    能不知悉其同學之姓名及連絡方式，亦堪信其所辯係避重就
    輕之詞而不足採。是本件事證明確，被告丙○○之共同傷害
    犯行應堪認定。
三、核被告丙○○所為，係犯刑法第277條第1項之傷害罪。被告
    丙○○與其不詳姓名年籍之成年友人彼此之間，有犯意聯絡
    及行為分擔，均為共同正犯。爰審酌被告丙○○與告訴人甲○○素昧平生，僅為家人出氣竟當眾施暴，動用私刑，致告
    訴人甲○○身心受創，其雖坦承自己犯行，惟迄今仍未供出
    同夥，犯後態度難認良好等一切情狀，量處如主文所示之刑
    ，並諭知易科罰金之折算標準，以資警懲。
貳、公訴不受理部分
一、公訴意旨另略以：被告甲○○與被告乙○○、丁○○夫妻2
    人係鄰居，雙方於民國95年8月15日晚間7時30分許，在臺中
    縣東勢鎮本街1巷12號前，因停車問題發生爭執，竟分別基
    於傷害他人身體之犯意，由被告甲○○先以手推丁○○後，
    手持鋁棒攻擊乙○○、丁○○夫婦，而被告劉秀珠即與被告
    丁○○共同基於傷害之犯意，由被告劉秀珠手握拉鐵門之鐵
    條，被告丁○○手拿棒球棒，共同對甲○○予以反擊，甲○○因此受有頭部挫傷合併撕裂傷、腦震盪及手腕挫傷等傷害
    ，乙○○則受有左前臂血腫及左髖部瘀血挫傷等傷害，丁○○則受有頭部挫傷合併撕裂傷及腦震盪等傷害，因認被告3
    人涉犯刑法第277條第1項之傷害罪嫌。
二、按告訴乃論之罪，其告訴經撤回者，應諭知不受理之判決，
    ，此為刑事訴訟法第303條第3款所明定。本件被告甲○○、
    乙○○、丁○○，經檢察官以刑法第277條第1項之傷害罪提
    起公訴，依照同法第287條前段規定係屬告訴乃論之罪，茲
    經告訴人乙○○、丁○○、甲○○3人於第一審辯論終結前
    當庭並具狀撤回告訴，爰諭知不受理之判決。
據上論斷，應依刑事訴訟法第二百九十九條第一項前段、第三百
零三條，刑法第二十八條、第二百七十七條第一項、第四十一條
第一項前段，刑法施行法第一條之一第一項、第二項前段，判決
如主文。
中　　華　　民　　國　　96　　年　　5　　月　　10 　　日
                  刑事第十五庭  法  官  郭瑞祥
上正本證明與原本無異。
如不服本判決，應於送達後十日內向本院提出上訴狀（須附繕
本），上訴於台灣高等法院台中分院。
                                書記官  賴亮蓉
中　　華　　民　　國　　96　　年　　5　　月　　10 　　日
附錄論罪科刑法條
刑法第277條第1項
傷害人之身體或健康者，處3年以下有期徒刑、拘役或1千元以下
罰金。
